臺灣臺中地方法院刑事判決
110年度交訴字第336號
公  訴  人  臺灣臺中地方檢察署檢察官
被      告  黃洪芒


輔  佐  人  黃文興


上列被告因肇事逃逸罪案件，檢察官提起公訴（110年度偵字第2
2906號）後，聲請改依協商程序而為判決，本院判決如下：
    主    文
甲○○成年人故意對少年犯肇事致人傷害逃逸罪，處有期徒刑柒月
。緩刑貳年；並應於本案判決確定後陸個月內向公庫支付新臺幣
參萬元。
    犯罪事實及理由
一、本件犯罪事實及證據：除證據部分，補充：被告於本院準備
    程序中之自白，餘均引用起訴書之記載（如附件）。
二、本件經檢察官與被告於審判外達成協商之合意且被告已認罪
    ，其合意內容為：被告願受科刑範圍為有期徒刑7月，緩刑2
    年，並應於判決確定後6 個月內向公庫支付3萬元之宣告。
    經查，上開協商合意並無刑事訴訟法第455 條之4 第1 項所
    列情形之一，檢察官聲請改依協商程序而為判決，本院爰不
    經言詞辯論，於協商合意範圍內為協商判決，合予敘明。
三、應適用之法條：刑事訴訟法第455 條之4 第2 項、第455 條
    之8 、第454 條第2 項，兒童及少年福利與權益保障法第11
    2 條第1 項前段，刑法第2條第1項但書、第11條前段、修正
    後刑法第185 條之4 第1項前段、刑法第74條第1 項第1 款
    、第2 項第4 款。
四、附記事項：被告與告訴人於偵查中業已達成和解，告訴人並
    表明願意原諒被告及同意給予被告緩刑之機會等情，有本院
    被害人（告訴人）意見表在卷可稽。
五、本判決除有刑事訴訟法第455 條之4 第1 項第1 款、第2 款
    、第4 款、第6 款、第7 款所定情形之一，或違反同條第2
    項規定者外，不得上訴。
六、如不服本判決，應於收受送達後20日內向本院提出上訴書狀
    （應敘述具體理由並附繕本）。上訴書狀如未敘述理由，應
    於上訴期間屆滿後20日內補提理由書於本院。
中　　華　　民　　國　　110 　年　　11　　月　　25 　 日
                  刑事第六庭    法  官  戰諭威
以上正本證明與原本無異。
                                書記官  許家豪
中　　華　　民　　國　　110 　年　　11　　月　　25 　 日

附錄本判決論罪之法條：
兒童及少年福利與權益保障法第112條：
成年人教唆、幫助或利用兒童及少年犯罪或與之共同實施犯罪或
故意對其犯罪者，加重其刑至二分之一。但各該罪就被害人係兒
童及少年已定有特別處罰規定者，從其規定。
對於兒童及少年犯罪者，主管機關得獨立告訴。
修正後中華民國刑法第185條之4：
駕駛動力交通工具發生交通事故，致人傷害而逃逸者，處6月以
上5年以下有期徒刑；致人於死或重傷而逃逸者，處1年以上7年
以下有期徒刑。
犯前項之罪，駕駛人於發生交通事故致人死傷係無過失者，減輕
或免除其刑。

附件：
臺灣臺中地方檢察署檢察官起訴書
                                    110年度偵字第22906號
　　被　　　告　甲○○　女　65歲（民國00年0月0日生）
　　　　　　　　　　　　住臺中市○○區○○路0段000號8樓
　　　　　　　　　　　　國民身分證統一編號：Z000000000號
上列被告因肇事逃逸案件，業經偵查終結，認應該提起公訴，茲
將犯罪事實及證據並所犯法條分敘如下：
　　　　　　犯罪事實
一、甲○○（所涉過失傷害罪嫌，因撤回告訴，另為不起訴之處分
    ）明知應向公路監理機關申請考領駕駛執照，方得在道路上
    駕駛動力交通工具，竟未申請考領駕駛執照貿然於民國110
    年5月14日下午3時59分許，騎乘車牌號碼000-000號普通重
    型機車沿臺中市大里區益民路2段往東榮路方向行駛，行經
    臺中市○○區○○路0段00○0號設有行車管制號誌之交岔路口時
    ，應注意遵循交通號誌指示行駛，交通號誌如轉換為紅燈，
    應將車輛停止在停止線後方等情，而依當時天候晴，路面乾
    燥、無坑洞、施工及障礙物，日間自然光線充足，視距良好
    等情，並無不能注意之情事，卻疏未注意及此，貿然闖越紅
    燈駛入前述交岔路口，適時少年張○崧（未滿18歲，真實年
    籍資料詳卷）騎乘腳踏車沿臺中市大里區益民路2段52巷往
    新生西路方向行駛，因甲○○前述駕駛疏失，見狀後閃避不及
    ，由甲○○騎乘機車之前側車頭處與張○崧騎乘腳踏車之左側
    車身發生擦撞，致使張○崧人車倒地後，因此受有頭部挫傷
    及左側肘部擦挫傷等傷害；而甲○○則受有腿部擦挫傷等傷勢
    （所受傷勢部分，未據告訴）。詎甲○○明知因駕駛前述動力
    交通工具肇事後，已致使張○崧受傷，應留置現場通報救護
    並施以緊急救助以減少死傷情況發生，竟未留置現場處理，
    基於肇事逃逸之犯意，旋即駕駛上開車輛逕自離去。嗣經到
    場處理本件交通事故之員警調閱案發現場之監視器攝錄影像
    ，始循線查知上情。
二、案經張○崧訴經臺中市政府警察局霧峰分局報告偵辦。
　　　　　　證據並所犯法條
一、證據：（一）被告甲○○於警詢及偵查中之供述情節，（二）
    證人即告訴人張○崧於警詢及偵查中之證（指）述（訴）內
    容，（三）臺中市政府警察局霧峰分局霧峰交通分隊警員李
    忠誠於110年5月21日出具之職務報告1 份，（四）仁愛醫療
    財團法人大里仁愛醫院於110年5月14日開立之診斷證明書1 
    份，（五）道路交通事故調查報告表及現場圖各1 份，（六
    ）臺中市政府警察局道路交通事故肇事人自首情形紀錄表2 
    份、現場照片及監視器攝錄影像翻拍照片共23張在卷可資佐
    證。本件事證明確，被告犯嫌堪予認定。
二、核被告甲○○所為，係犯刑法修正後第185條之4第1項之肇事
    逃逸罪嫌。查被告犯案時為成年人，故意對少年張○崧犯肇
    事逃逸罪，請依兒童及少年福利與權益保障法第112條第1項
    前段之規定加重其刑。
三、依刑事訴訟法第251條第1項提起公訴。
　　此　致
臺灣臺中地方法院
中　　華　　民　　國　 110　　年　　8 　　月　　20　　日
　　　　　　　　　　　　　　檢　察　官　林　依　成
本件正本證明與原本無異
中　　華　　民　　國　 110    年　  9     月 　 11    日
                            書  記  官  劉  文  凱
所犯法條：　　
刑法修正後第185條之4第1項
駕駛動力交通工具發生交通事故，致人傷害而逃逸者，處 6 月
以上 5 年以下有期徒刑；致人於死或重傷而逃逸者，處 1 年以
上 7 年以下有期徒刑。